# 因内退导致的长期辞退福利的计量

提问人：caishaoxian 时间：2014-11-11 13:01:22
A企业 2014 年 7 月 1 日尚有 10 名内退人员需要按月支付工资，实际支付金额根据当地社保最低缴费基数确定（过去 10 年社保最低缴费基数年增加10%）， 2013 年实际支付金额 1000 元/月， 2014 年实际支付金额 1100 元/月。假设 10 人均 2013 年 1 月 1 日内退，还有 3 年达到法定退休年龄，同币种同期国债利率5%。 按 2014 新准则做如下处理： 应支付金额
1000 12 10+1100 12 10+1210 12 10+1331 12 10+1464.1 12 10=732,612.00元 折现金额628,504.14(按折现率5%计算） 对 2013 年确认的辞退福利 120000 元进行追溯调整： 借：期初未分配利润-管理费用 508504.14 期初未分配利润-财务费用5714.29（ 1000 12 10-1000 12 10/1.05） 贷方：应付职工薪酬-辞退福利 119727.89（ 1100 12 10/1.05/1.05） 长期应付职工薪酬 -辞退福利 394490.54（=1210 12 10/1.05【 3 】+1331 12 10/1.05【 4 】+1464.1 12 10/1.05【 5 】） 对 2014 年确认的辞退福利进行调整： 借：应付职工薪酬-辞退福利 119727.89（ 1100 12 10/1.05/1.05） 财务费用 12272.11贷：管理费用-辞退福利 132000 同时对一年内到期部分进行调整 借：长期应付职工薪酬-辞退福利125429.22 贷方：
应付职工薪酬 125429.22
请各位大侠指点，以上处理是否正确。

回答人：chenyiwei
对 2013 年 1 月 1 日债务折现值的计算正确。但如此计算则 2013 年应确认的利息支出应为 628,504.14*5%= 31,425.21，所以 2013 年度调整分录中“借：期初未分配利润——财务费用”应为 31,425.21元。 截至 2013 年末负债余额为 628,504.14＋ 31,425.21 －120,000＝539,929.35 元，其中 1 年内到期部分为下一年将支付的 132000 元的折现值 125,714.29元，其余 414,215.06 元为非流动负债。 2014年度按相同原理进行账务调整。